臺灣新竹地方法院刑事判決　　　　　　　　　　　　　　九十三年度易字第七六號
　　公　訴　人　臺灣新竹地方法院檢察署檢察官
　　被　　　告　丁○○
　　　　　　　　乙○○
　　右　一　人
　　指定辯護人　本院公設辯護人甲○○
右列被告等因違反商標法案件，經檢察官聲請簡易判決處刑（九十二年度偵字第五八
六四號），本院改依通常程序審理，並判決如左：
    主  文
丁○○、乙○○共同明知為未得商標權人同意，於同一商品使用相同之註冊商標之商
品而意圖販賣而陳列，丁○○處有期徒刑肆月，乙○○處有期徒刑參月，如易科罰金
，均以參佰元折算壹日。扣案如附表所示之仿冒商標商品均沒收。
    事  實
一、丁○○明知如附表編號一至三所示有關盧森堡商普瑞得有限公司、義大利商固喜
    歡固喜公司、荷蘭商卡地亞國際公司，已向經濟部智慧財產局（前中央標準局）
    申請註冊登記，取得商標專用權之商標圖樣，現均仍在有效期間內，指定使用於
    附表所示之專用商品，非得商標權人同意不得使用，詎竟於民國九十二年十一月
    中旬某日，自一姓名年籍不詳之成年男子處取得如附表所示之明知未經上開商標
    權人同意，於同一商品使用相同之註冊商標之仿冒皮夾、皮包，乃意圖販賣而陳
    列在其所經營位於新竹市○○路十號一樓「勝德店」內之貨架上，以供不特定之
    顧客選購。九十二年十一月二十五日下午傍晚時分，丁○○因須返家作飯，乃電
    請乙○○至其上開商店代為看店，乙○○明知丁○○委其代為看顧之上開商店貨
    架上陳列有如附表所示之仿冒皮夾、皮包，仍基於與丁○○共同意圖販賣而陳列
    之犯意聯絡，代為在該址看店並於顧客詢價時解說。嗣於同日下午六時三十五分
    許，為警在上址貨架上查獲，並當場扣得如附表所示之仿冒「ＰＲＡＤＡ」、「
    ＧＵＣＣＩ」、「ＣＡＲＴＩＥＲ」商標之商品共計五十四件。
二、案經盧森堡商普瑞得有限公司訴由新竹市警察局第一分局報請臺灣新竹地方法院
    檢察署檢察官聲請簡易判決處刑，本院改依通常程序審理。
    理  由
一、右揭事實業據被告丁○○於審理時坦承不諱，並經證人即盧森堡商普瑞得有限公
    司之告訴代理人戊○○及本件查獲之員警丙○○於本院審理時證述綦詳，附表編
    號一至三所示商標業經各該商標專用權人向前經濟部中央標準局註冊取得商標專
    用權，指定使用於附表編號一至三所示專用商品上，現仍在專用期間，亦有附表
    編號一ＰＲＡＤＡ之商標有經濟部智慧財產局商標註冊簿（見偵查卷第十九頁）
    、附表編號二ＧＵＣＣＩ之商標有商標註冊簿（見偵查卷第二十頁）、附表編號
    三ＣＡＲＴＩＥＲ之商標有經濟部智慧財產局商標註冊簿（見偵查卷第二十一頁
    ）等在卷可稽。而扣案之皮夾、皮包等商品確係仿冒如附表編號一至三所示註冊
    商標圖樣之商品，復有鑑定證明書附於偵查卷第十八頁可憑。此外，復有扣押物
    品目錄表、照片十二幀（偵查卷六幀、審理卷六幀）、搜索扣押證明筆錄附卷及
    如附表所示之仿冒商標商品五十四件扣案可資佐證。本件被告丁○○意圖販賣而
    陳列仿冒商標商品之事證明確，其犯行堪以認定。
二、訊之被告乙○○否口否認有何違反商標法犯行，辯稱：被告僅係臨時受託代為看
    店，並不知丁○○店內有仿冒皮件云云。惟查：被告丁○○委請被告乙○○看店
    時，已指示被告乙○○依黏貼在皮件上之標價出售，並交付零錢給被告乙○○以
    供客人購物找零之用，而皮件上之標價係黏貼在皮件之內袋，店內最貴皮件乃扣
    案之皮夾約（新台幣）二千六百餘元，擺放扣案仿冒皮件之貨架並非有門之櫥櫃
    等情業據被告丁○○於審理時供述在卷；而證人丙○○、戊○○於審理中均證稱
    於查獲前曾進入該店內至陳列扣案仿冒皮件處查看確認並詢問價錢，被告乙○○
    曾告知價格等語；又扣案之仿冒皮件價格與真品價格相差懸殊，亦比真品二手貨
    價格低太多等情，亦據證人戊○○證述在卷；茲被告乙○○既受託看店並代為出
    售店內商品，且扣案之仿冒商品又公然陳列在店內貨架上而非藏在隱密處所，何
    況於客人詢價時，被告乙○○尚能告知價格，參酌「ＰＲＡＤＡ」、「ＧＵＣＣ
    Ｉ」、「ＣＡＲＴＩＥＲ」均為世界知名品牌，且以該等品牌之高知名度，相類
    商品亦均有一定之高價位，參酌證人戊○○證稱「ＰＲＡＤＡ」尼龍包真品一個
    市價高達一萬餘元，而陳列在上開商店內之扣案仿冒皮件標價多為一至三千元不
    等，與真品市價顯不相當，且該等世界知名品牌商品在銷售上均有一定通路，非
    一般任何商店均能出售，更何況在該店內被查扣之仿冒皮件高達五十四件，數量
    匪少，在在顯示被告乙○○知悉陳列在上開商店內之查扣皮件應屬仿冒他人商標
    之商品無疑。是被告乙○○辯稱不知在其所代為看顧之商店內陳列有仿冒之商品
    云云，顯係事後卸責之詞，不足採信。被告乙○○意圖販賣而陳列仿冒商標商品
    之事證明確，其犯行亦堪以認定。
三、核被告二人所為，均係犯商標法第八十二條意圖販賣而陳列仿冒商標商品罪。聲
    請簡易判決處刑書雖認被告丁○○所為係犯同條之販賣仿冒商標商品罪，被告乙○○係犯幫助販賣仿冒商標商品罪，惟聲請書犯罪事實欄並未記載被告二人已售
    出仿冒之皮件，且公訴檢察官亦到庭更正被告二人係犯同條之意圖販賣而陳列仿
    冒商標商品罪，附此敘明。被告二人間就上開犯行有犯意聯絡及行為分擔，均為
    共同正犯。辯護人雖辯稱被告丁○○於將附表所示之仿冒皮件陳列於貨架上時，
    其陳列行為已告完成，被告乙○○難與其有何犯意聯絡及行為分擔云云。惟按刑
    法上所稱「陳列」之行為，本具有延續性，係繼續犯之一種，故同一產品之陳列
    ，無論行為時期之延長如何，當然構成一罪，最高法院八十八年度台上字第四八
    九０號判決可資參照。被告丁○○之陳列仿冒皮件行為於其為警查獲之前仍在繼
    續中，被告乙○○於被告丁○○之陳列行為繼續中參與構成要件之一部分（即代
    為看店並於客人詢價時表示價格），且與之有犯意聯絡，自應論以共同正犯。被
    告二人同時同地意圖販賣而陳列三種不同如附表所示商標物品，係以一陳列行為
    ，侵害數商標專用權人之法益，為想像競合犯。爰審酌被告丁○○犯罪後雖坦承
    犯行，被告乙○○犯後否認犯行，陳列之仿冒皮件數量不在少數，所為除影響真
    正商標權所表彰之品質及商譽，造成商標專用權人之重大損失，妨礙社會交易秩
    序外，且損害我國國際名譽甚深，迄今尚未與被害人達成和解，公訴檢察官當庭
    求處判決二月以上、六月以下有期徒刑，並斟酌其等生活狀況、品行、智識程度
    、犯罪之動機、目的、手段等一切情狀，各量處如主文所示之刑，並均諭知易科
    罰金之折算標準。至扣案如附表所示之皮夾、皮包共計五十四件，為被告意圖販
    賣而陳列之仿冒商標商品，均應依商標法第八十三條之規定宣告沒收。
據上論斷，應依刑事訴訟法第四百五十二條、第二百九十九條第一項前段、商標法第
八十二條、第八十三條、刑法第十一條前段、第二十八條、第五十五條、第四十一條
第一項，罰金罰鍰提高標準條例第二條，判決如主文。
本案經檢察官劉邦繡到庭執行職務。
中      華      民      國    九十三    年      六      月    二十九    日
                                臺灣新竹地方法院刑事第一庭
                                    審判長法    官  賴  淑  敏
                                          法    官  黃  美  文
                                          法    官  彭  淑  苑
右正本證明與原本無異。
如不服本判決，應於判決送達後十日內向本院提出上訴狀( 應附繕本 )，上訴於
臺灣高等法院。
                                          書 記官   張  倩  影
中      華      民      國    九十三    年      六      月    二十九    日
附錄法條：
商標法第八十二條
明知為前條商品而販賣、意圖販賣而陳列、輸出或輸入者，處一年以下有期徒刑、拘
役或科或併科新臺幣五萬元以下罰金。
附表
編號   商標名稱及圖樣     專用權人    指定專用類別    為警查獲之種類及數量
一、   ＰＲＡＤＡ       盧森堡商普瑞  手提袋、手提包      皮包二十二個
                    得有限公司    購物袋、化妝箱      皮夾六個
                                      手提箱、旅行箱
                                      公事箱、旅行袋
                                      錢袋、書包、錢
                                      包、皮夾
二、   ＧＵＣＣＩ       義大利商固喜  各種書包、手提      皮包一個
                        歡固喜公司    箱袋、旅行袋、      皮夾二十四個
                                      皮夾
三、   ＣＡＲＴＩＥＲ   荷蘭商卡地亞  書包、手提箱袋      皮夾一個
                        國際公司      旅行袋、皮夾
